【裁判字號】    98,易,76
【裁判日期】    980526
【裁判案由】    竊盜等
【裁判全文】
臺灣新竹地方法院刑事判決                98年度易字第76號
公  訴  人  臺灣新竹地方法院檢察署檢察官
被      告  庚○○
                    （現羈押在臺灣新竹看守所）
上列被告因竊盜等案件，經檢察官提起公訴（98年度偵字第1695
號、第2034號），本院訊問被告後，被告於準備程序中為有罪之
陳述，本院裁定改行簡式審判程序，判決如下：
    主  文
庚○○攜帶兇器，毀越安全設備竊盜，累犯，共肆罪，各處如附
表一編號1 、2 、4 、5 所示之刑；又毀越安全設備竊盜，累犯
，處如附表一編號3 所示之刑；又損壞他人鐵皮外牆，足以生損
害於他人，累犯，共貳罪，各處如附表二所示之刑。應執行有期
徒刑貳年貳月。
    事  實
一、庚○○前因竊盜案件，經本院分別以93年度易字第155 號、
    93 年 度易字第628 號判處有期徒刑7 月、11月確定，上開
    2 罪接續執行，甫於民國95年3 月17日縮刑執行完畢。詎猶
    不知悔改，竟意圖為自己不法之所有、基於毀損之犯意，駕
    駛車牌號碼7U-6710 號自小客車，先後於附表一所示之時間
    、地點，以附表一所示之犯罪手法，竊取如附表一所示之財
    物（竊盜之時間、地點、犯罪手法、所得財物及被害人均詳
    如附表所示）；及如附表二所示之犯罪手法毀損他人之財物
    （毀損之時間、地點、犯罪手法及被害人均詳如附表所示）
    ，足以生損害於他人。嗣(1)經附表一編號1 乙○○發現遭竊
    報警處理，經員警於現場採集指紋送驗，發現係庚○○之指
    紋，經警拘提到案時，即對上開附表一編號2 、4 、5 所示
    未經發覺之犯罪自首而願意接受裁判後，因而查悉上情；(2)
    於98年2 月10日5 時20分許，經附表二編號2 之壬○○察覺
    有異報警處理，庚○○棄車逃逸，經警通知至警局製作筆錄
    時，復對上開附表一編號3 所示未經發覺之犯罪自首而願意
    接受裁判後，始悉上情。
二、案經癸○○、壬○○分別訴由新竹縣政府警察局竹北分局暨
    新竹市警察局第三分局報請臺灣新竹地方法院檢察署檢察官
    偵查起訴，本院訊問後，庚○○於準備程序中為有罪之陳述
    ，本院裁定改行簡式審判程序。
    理  由
壹、程序部分：
    本件被告所犯係死刑、無期徒刑、最輕本刑為3 年以上有期
    徒刑以外之罪，其於準備程序中就被訴事實為有罪之陳述，
    經法官告知簡式審判程序之旨，並聽取公訴人、被告之意見
    後，依刑事訴訟法第273 條之1 第1 項規定，經本院裁定進
    行簡式審判程序審理，核先敘明。
貳、實體部分：
一、訊據被告庚○○就前揭犯罪事實於警詢、偵查及本院行準備
    程序、審理時均坦承不諱，核與被害人乙○○、辛○○、己○○、丙○○、丁○○、癸○○、壬○○指述情節一致，復
    有內政部警政署刑事警察局98年2 月16日刑紋字第09800193
    42號鑑驗書、98年3 月3 日刑紋字第0980024563號鑑驗書、
    刑事案件證物採驗紀錄表、勘察報告、勘察採證同意書、照
    片、贓物認領保管單（見98年度偵字第2034號卷第31頁至第
    49頁、98年度偵字第1695號卷第24頁至第31頁、第51頁、第
    55頁、本院卷第54頁至第78頁），足認被告前揭自白確與事
    實相符，故本件事證明確，被告犯行堪予認定，應依法論科
    。
二、查窗戶、鐵窗、鐵皮為住宅或建築物之防盜設施，屬防閑之
    安全設備。又鐵棍主要材質為鐵質，甚為堅硬，且有相當之
    重量與長度，可以之擊、打加害人之生命、身體，客觀上具
    有危險性，自屬兇器。是核被告庚○○就附表一編號1 、2
    、4 、5 所為各係犯刑法第321 條第1 項第2 款、第3 款攜
    帶兇器，毀越安全設備竊盜罪；就附表一編號3 所為係犯刑
    法第321 條第1 項第2 款毀越安全設備竊盜罪；就附表二所
    各係犯同法第354 條之毀損他人物品罪。被告先後多次所犯
    上開竊盜及毀損犯行，犯意各別，行為互異，應分論併罰之
    。另被告前有如事實欄所載之犯罪科刑執行情形，有臺灣高
    等法院被告前案紀錄表1 份在卷可參，被告於前案執行完畢
    後5 年內故意再犯，均係累犯，各應依刑法第47條第1 項之
    規定加重其刑。又被告於有偵查職權之機關尚未發覺其於如
    附表一編號2 至4 所示之竊盜犯行前，主動供出上開犯罪事
    實，自首並接受裁判，業據證人即承辦員警戊○○、甲○○
    到庭結證屬實（見本院卷第46頁背面至第47頁背面），經核
    與自首之要件相符，爰依刑法第62條前段之規定，就被告所
    犯如附表一編號2 至4 所示之犯行減輕其刑，被告就附表一
    編號2 至4 所示之犯行有加重及減輕事由，依法均應先加後
    減之。爰審酌被告犯罪之動機、目的、手段、其竊取及毀損
    如附表所示之財物，致各被害人所受之損害非微，且犯後未
    能賠償告訴人所受損害，惟其犯罪後尚知坦認犯行之態度，
    暨其生活狀況及智識程度等一切情狀，分別判處如主文所示
    之刑，並定其應執行刑，以示懲儆。至檢察官就具體求處應
    執行有期徒刑2 年6 月，本院認所處上開刑度，即足資警惕
    被告，檢察官具體求刑稍嫌過重，併予敘明。末查，被告於
    附表一編號1 、2 、4 、5 所示時、地所持用以毀損窗戶鐵
    條之鐵棍並未扣案，被告否認為其所有，亦無證據證明係被
    告所有，且非違禁物，爰不予宣告沒收，併予敘明。
三、至檢察官雖以被告本件所犯多次加重竊盜犯行而具有犯罪之
    習慣且因遊蕩及懶惰成習而犯罪，另請宣告被告強制工作，
    然按保安處分係針對受處分人將來之危險性所為之處置，以
    達教化、治療之目的，為刑罰之補充制度，我國現行刑法採
    刑罰與保安處分雙軌制，係在維持行為責任之刑罰原則下，
    為協助行為人再社會化之功能，以及改善行為人潛在之危險
    性格，期能達成根治犯罪原因、預防犯罪之特別目的。是保
    安處分中之強制工作，旨在對嚴重職業性犯罪及欠缺正確工
    作觀念或無正常工作因而犯罪者，強制其從事勞動，學習一
    技之長及正確之謀生觀念，使其日後重返社會，能適應社會
    生活。又竊盜犯贓物犯保安處分條例第3 條第1 項規定：18
    歲以上之「竊盜犯」、贓物犯，有犯罪之習慣者，得於刑之
    執行前，令入勞動場所強制工作。另刑法第90條第1 項亦規
    定：有犯罪之習慣或因遊蕩或懶惰成習而犯罪者，得於刑之
    執行完畢或赦免後，令入勞動場所，強制工作。即均係本於
    保安處分應受比例原則之規範，使保安處分之宣告，與行為
    人所為行為之嚴重性、行為人所表現之危險性及對於行為人
    未來行為之期待性相當之意旨而制定，而由法院視行為人之
    危險性格，決定應否令入勞動處所強制工作，以達預防之目
    的，有最高法院95年度台上字第4615號判決意旨可參。經本
    院查閱被告庚○○之前案紀錄表，其確曾於93年間因竊盜案
    件，經本院分別以93年度易字第155 號、93年度易字第628
    號判處有期徒刑7 月、11月確定，上開2 罪接續執行，甫於
    95年3 月17日縮刑執行完畢，然之後被告再於98年1 月間先
    後再犯本件竊盜犯行，期間已經歷約3 年，就此而言，尚難
    遽認被告確有犯竊盜罪之習慣或因游蕩或懶惰成習而犯竊盜
    罪，且衡以憲法比例原則之考量，本院認對被告所處之刑及
    定應執行刑以足收懲戒之效，因認尚無宣告強制工作之必要
    ，是公訴意旨請求對被告宣告強制工作一節，稍有未洽，附
    予敘明。
據上論斷，應依刑事訴訟法第273 條之1 第1 項、第299 條第1
項前段，刑法第321 條第1 項第2 款、第3 款、第354 條、第62
條前段、第47條第1 項、第51條第5 款，刑法施行法第1 條之1
第1 項、第2 項前段，判決如主文。
本案經檢察官洪裕翔到庭執行職務。
中    華    民    國    98    年    5     月    26    日
                  刑事第四庭  法  官  朱美璘
如不服本判決應於收受判決後10日內向本院提出上訴書狀，並應
敘述具體理由。其未敘述上訴理由者，應於上訴期間屆滿後20日
內向本院補提理由書(均須按他造當事人之人數附繕本)「切勿逕
送上級法院」。
中    華    民    國    98    年    5     月    26    日
                              書記官  楊嘉惠
附表一：
┌──┬────┬───────┬─────────┬─────────┬───┬───────┬────────┐
│編號│犯罪時間│  犯罪地點    │  犯罪手法        │所得之物          │被害人│  自首與否    │  名及宣告刑    │
├──┼────┼───────┼─────────┼─────────┼───┼───────┼────────┤
│ 1  │98.1.20 │新竹市○○路75│持所撿拾客觀上足以│液晶電視1 台、腳踏│乙○○│    否        │庚○○攜帶兇器，│
│    │2 時許  │號「三顧茅廬滷│對人之生命、身體構│車1 輛、球鞋1 雙  │      │              │毀越安全設備竊盜│
│    │        │味店」        │成威脅，可供兇器使│                  │      │              │，累犯，處有期徒│
│    │        │              │用之鐵棍1 支撬開窗│                  │      │              │刑捌月。        │
│    │        │              │戶鐵條後，攀爬窗戶│                  │      │              │                │
│    │        │              │侵入（毀損、侵入建│                  │      │              │                │
│    │        │              │築物部分未據告訴、│                  │      │              │                │
│    │        │              │起訴）。          │                  │      │              │                │
├──┼────┼───────┼─────────┼─────────┼───┼───────┼────────┤
│ 2  │98.2.5  │新竹市○○路4 │持所撿拾客觀上足以│液晶電視1 台、電動│辛○○│   是         │庚○○攜帶兇器，│
│    │3時許   │段381 號「金城│對人之生命、身體構│車1 輛、行動電話1 │      │              │毀越安全設備竊盜│
│    │        │汽車店」      │成威脅，可供兇器使│支、「辛○○」國民│      │              │，累犯，處有期徒│
│    │        │              │用之鐵棍1 支撬開窗│身份證1 張、「廖偉│      │              │刑柒月。        │
│    │        │              │戶鐵條後，攀爬窗戶│廷」國民身份證1 張│      │              │                │
│    │        │              │侵入（毀損、侵入建│、國泰世華銀行提款│      │              │                │
│    │        │              │築物部分未據告訴、│卡1 張、中華郵政股│      │              │                │
│    │        │              │起訴）。          │份有限公司提款卡1 │      │              │                │
│    │        │              │                  │張、汽車駕照1 張、│      │              │                │
│    │        │              │                  │機車駕照1 張、機車│      │              │                │
│    │        │              │                  │行照1 張、健保卡1 │      │              │                │
│    │        │              │                  │張、現金5000餘元  │      │              │                │
├──┼────┼───────┼─────────┼─────────┼───┼───────┼────────┤
│ 3  │98.2.10 │新竹縣湖口鄉信│徒手扭斷該處窗戶鐵│香菸102 包、皮包1 │己○○│    是        │庚○○毀越安全設│
│    │3時許   │義村中山路1 段│條後，攀爬窗戶侵入│個、零錢60元      │      │              │備竊盜，累犯，處│
│    │        │109 號「金國花│（毀損、侵入建築物│                  │      │              │有期徒刑柒月。  │
│    │        │檳榔攤」      │部分未據告訴、起訴│                  │      │              │                │
│    │        │              │）。              │                  │      │              │                │
├──┼────┼───────┼─────────┼─────────┼───┼───────┼────────┤
│ 4  │98.2.13 │新竹市○○路5 │持其所有客觀上足以│飲料10餘瓶、洋酒1 │丙○○│     是       │庚○○攜帶兇器，│
│    │2時許   │段91之1 號「華│對人之生命、身體構│瓶、電腦監視器主機│      │              │毀越安全設備竊盜│
│    │        │城日式海鮮屋」│成威脅，可供兇器使│1 台、電腦螢幕1 台│      │              │，累犯，處有期徒│
│    │        │              │用之油壓剪1 支剪開│、現金600餘元     │      │              │刑柒月。        │
│    │        │              │鐵窗後，攀爬窗戶侵│                  │      │              │                │
│    │        │              │入（毀損、侵入建築│                  │      │              │                │
│    │        │              │物部分未據告訴、起│                  │      │              │                │
│    │        │              │訴）。            │                  │      │              │                │
├──┼────┼───────┼─────────┼─────────┼───┼───────┼────────┤
│ 5  │98.2.24 │新竹市○○路77│持其所有客觀上足以│電磁爐1台         │丁○○│     是       │庚○○攜帶兇器，│
│    │3時許   │之1 號「四海遊│對人之生命、身體構│                  │      │              │毀越安全設備竊盜│
│    │        │龍鍋貼」店    │成威脅，可供兇器使│                  │      │              │，累犯，處有期徒│
│    │        │              │用之剪刀1 支剪開鐵│                  │      │              │刑柒月。        │
│    │        │              │皮外牆後侵入（毀損│                  │      │              │                │
│    │        │              │、侵入建築物部分未│                  │      │              │                │
│    │        │              │據告訴、起訴）。  │                  │      │              │                │
└──┴────┴───────┴─────────┴─────────┴───┴───────┴────────┘
 附表二：
┌──┬────┬───────┬─────────┬───┬───────┬────────┐
│編號│犯罪時間│  犯罪地點    │  犯罪手法        │被害人│  自首與否    │罪名及宣告刑    │
├──┼────┼───────┼─────────┼───┼───────┼────────┤
│ 1  │98.2.10 │新竹縣湖口鄉光│持其所有剪刀1 支，│癸○○│    否        │庚○○損壞他人鐵│
│    │4時許   │復東路250 號（│損壞該處鐵皮外牆致│      │              │皮外牆，足以生損│
│    │        │起訴書誤載為  │不堪使用，足生損害│      │              │害於他人，累犯，│
│    │        │254 號）      │於癸○○。        │      │              │處有期徒刑參月。│
├──┼────┼───────┼─────────┼───┼───────┼────────┤
│ 2  │98.2.10 │新竹縣湖口鄉光│持其所有上開剪刀1 │壬○○│    否        │庚○○損壞他人鐵│
│    │5 時20分│復東路254 號（│支，損壞該處鐵皮外│      │              │皮外牆，足以生損│
│    │許      │起訴書誤載為  │牆致不堪使用，足生│      │              │害於他人，累犯，│
│    │        │250 號）      │損害於壬○○。    │      │              │處有期徒刑參月。│
└──┴────┴───────┴─────────┴───┴───────┴────────┘
附錄本案論罪科刑法條：
中華民國刑法第321條
犯竊盜罪而有左列情形之一者，處 6 月以上、 5 年以下有期徒
刑：
一  於夜間侵入住宅或有人居住之建築物、船艦或隱匿其內而犯
    之者。
二  毀越門扇、牆垣或其他安全設備而犯之者。
三  攜帶兇器而犯之者。
四  結夥三人以上而犯之者。
五  乘火災、水災或其他災害之際而犯之者。
六  在車站或埠頭而犯之者。
前項之未遂犯罰之。
中華民國刑法第354條
毀棄、損壞前二條以外之他人之物或致令不堪用，足以生損害於
公眾或他人者，處2 年以下有期徒刑、拘役或5 百元以下罰金。


司法院資訊處製作；財團法人民間司法改革基金會備份。
